臺灣高雄地方法院刑事判決　　　　　　　　　　　九十二年度易字第一六八二號
　　公　訴　人　臺灣高雄地方法院檢察署檢察官
　　被　　　告　甲○○
右列被告因違反保護令罪案件，經檢察官提起公訴（九十二年度偵字第一二七七七號
），本院判決如左：
    主  文
甲○○違反法院依家庭暴力防治法第十五條、第十三條所為之禁止實施家庭暴力行為
、直接騷擾行為之暫時保護令裁定，處拘役伍拾日，如易科罰金，以參佰元折算壹日
。
    事  實
一、甲○○與乙○○係夫妻關係（本院審理前，已於民國九十二年六月三日協議離婚
    ），二人為家庭暴力防治法第三條第一款所定之家庭成員關係，甲○○前因毆打
    、恐嚇乙○○等事，於九十二年四月二十四日，經本院依家庭暴力防治法第十五
    條、第十三條之規定，以九十二年度暫家護字第一一一號民事暫時保護令（下稱
    保護令）裁定：(一)甲○○不得對乙○○實施身體或精神上不法侵害之行為；(二)甲
    ○○不得直接或間接對於乙○○為騷擾行為。嗣於九十二年四月二十五日，甲○
    ○收受保護令，並知悉該內容後，竟基於違反保護令之犯意，於保護令有效期間
    內之九十二年五月二十六日十八時三十分許，在高雄縣美濃鎮○○路○段三０六
    號住處內，因細故與應湘屏發生爭執，除以『要給伊死』等語恫嚇乙○○外，並
    接續以水龍頭之水沖擊其身體，致乙○○衣服潮溼，且心生畏怖，而違反法院依
    家庭暴力防治法第十五條、第十三條所為之禁止對乙○○實施家庭暴力行為、直
    接騷擾行為之保護令裁定。
三、案經高雄縣政府警察局旗山分局報告臺灣高雄地方法院檢察署檢察官偵查起訴。
    理  由
一、訊據被告甲○○否認有何違反保護令之犯行，辯稱：當天因乙○○未煮中、晚餐
    ，且未洗衣服，乃發生爭吵，伊講話雖然大聲，但未恐嚇乙○○，且無沖水行為
    等語。
二、經查：
  (一)查被告與被害人乙○○係夫妻關係（本院審理前，已於九十二年六月三日協議離
    婚），二人為家庭暴力防治法第三條第一款所定之家庭成員關係，被告前因毆打
    、恐嚇被害人乙○○等事，於九十二年四月二十四日，經本院依家庭暴力防治法
    第十五條、第十三條之規定，以九十二年度暫家護字第一一一號保護令裁定：『
    甲○○不得對乙○○實施身體或精神上不法侵害之行為；甲○○不得直接或
    間接對於乙○○為騷擾行為』，嗣於九十二年四月二十五日，被告收受保護令等
    情，業據被告自白在卷（詳本院九十二年九月十八日準備程序筆錄），並經本院
    調取上開保護令案卷核閱屬實，是此部分之事實堪以認定。
  (二)按『被告以外之人於審判外之言詞或書面陳述，除法律有規定者外，不得作為證
    據』；『被告以外之人於審判中有滯留國外而無法傳喚之情形者，其於檢察事務
    官、司法警察官或司法警察調查中所為之陳述，經證明具有可信之特別情況，且
    為證明犯罪事實之存否所必要者，得為證據』，刑事訴訟法第一百五十九條第一
    項、第一百五十九條之三第三款分別定有明文。查被害人乙○○於警訊中關於『
    被告恐嚇、沖水』之指訴內容（詳九十二年五月二十六日警訊筆錄），因被害人
    乙○○為被告以外之人，且該陳述係於司法警察前所為，故應屬傳聞證據甚明。
    惟審酌被害人乙○○離婚後，已返回大陸（詳本院九十二年九月十八日準備程序
    筆錄），本院無法傳喚；並參以觀之警訊筆錄，本件係被害人乙○○主動報案後
    ，由警察受理，在警察被動參與調查下，實無需誘導、強迫被害人乙○○故為不
    利於被告之陳述，是被害人乙○○警訊所述，具有相當可信性等情，依前開法條
    意旨，被害人乙○○警訊筆錄，應有證據能力。
  (三)又被告於九十二年五月二十六日十八時三十分許，在高雄縣美濃鎮○○路○段三
    ０六號住處內，因細故與被害人乙○○發生爭執，除以『要給伊死』等語恫嚇被
    害人乙○○外，並以水龍頭之水沖擊其身體等情，已據被害人乙○○指訴甚詳（
    詳前開警訊筆錄）。爰審酌被告自承：當天因被害人乙○○未煮中、晚餐，且
    未洗衣服，乃發生爭吵，僅講話較大聲等語（詳本院九十二年十二月二十三日審
    判筆錄）。準此，被害人乙○○關於發生爭吵之指訴，已非無據；且因被告講話
    大聲，且曾發生爭吵，顯見被告當時心情並非平和，情緒難以控制，處此情形下
    ，在爭執過程中，被告為非理性之行為，並非悖於常情。另前開暫時保護令核
    發後，本院另就同一事實，分案為通常保護令事件，並進行調查，在調查程序中
    ，被告並不否認毆打被害人乙○○，此觀之被告自承：伊與被害人乙○○和好，
    以後不會再毆打被害人乙○○等語（詳本院九十二年五月十五日非訟事件筆錄，
    業據本院依職權調取本院九十二年度家護字第四七二號卷核閱屬實），即可知之
    。因被害人乙○○之前指訴，均與事實相符；而被害人乙○○與被告係夫妻關係
    ，在姻緣存續、關係親近之考量下，本次若非確實遭受被告不當行為，實無虛構
    事實誣陷被告、蓄意破壞自身婚姻幸福之必要。基於上開事實，並參以本件發
    生後，被告隨即離家，致無法接受警方訊問（詳前警訊筆錄及被告警訊筆錄，被
    害人乙○○、被告訊問日期分別為九十二年五月二十六日、九十二年六月五日，
    顯見被告於爭吵後並未在場，致無法於案發當日製作筆錄，是被害人乙○○警訊
    中關於『案發後，被告已先離開』之陳述，應為真實），若被告未為不法行為，
    實無立即逃避接受調查之必要，本院認被害人乙○○警訊中之指訴，應與事實相
    符；至被告前揭所辯，則為避重就輕之詞，不可採信。
  (四)按家庭暴力防治法所稱之『家庭暴力』，謂家庭成員間實施身體或精神上不法侵
    害之行為；所稱『騷擾』者，謂任何打擾、警告、嘲弄或辱罵他人之言語、動作
    或製造使人心生畏怖情境之行為，家庭暴力防治法第二條第一、三項分別定有明
    文。被告既有【以『要給伊死』等語恫嚇被害人乙○○，並以水龍頭之水沖擊被
  害人乙○○身體】等之事實，故依前開法條意旨，應已為家庭暴力行為（恐嚇部
    分）、直接騷擾行為（沖水部分）甚明。綜上直接、間接證據，本件事證明確，
    被告違反保護令之事實，堪以認定。
三、核被告甲○○所為，係犯家庭暴力防治法第五十條第一款、第二款之違反保護令
    罪（公訴人漏載家庭暴力防治法第五十條第一款，應予補充）及刑法第三百零五
    條恐嚇危害安全罪（公訴人已記載恐嚇事實，惟漏引該法條）。被告一接續行為
    同時違反家庭暴力防治法第五十條第一款、第二款之情形，乃屬單純一罪。被告
    以一行為同時觸犯違反保護令罪、恐嚇危害安全罪，為想像競合犯，應依刑法第
    五十五條之規定，從一重之違反保護令罪處斷。爰審酌被告與告訴人為夫妻關係
    ，理應和樂相處，然被告竟因細故，即漠視法院核發之保護令，擅對被害人恐嚇
    、沖水，使被害人尊嚴喪失等一切情狀，量處如主文所示之刑，並諭知易科罰金
    之折算標準，以資儆懲。
據上論斷，應依刑事訴訟法第二百九十九條第一項前段、家庭暴力防治法第五十條第
一款、第二款、刑法第十一條前段、第三百零五條、第五十五條、第四十一條第一項
前段，罰金罰鍰提高標準條例第一條前段、第二條，判決如主文。
中      華      民      國      九十三      年    一    月      二      日
                                  臺灣高雄地方法院刑事第一庭
                                      審判長法官  林水城
                                            法官  陳銘珠
                                            法官  方百正
右正本證明與原本無異。
如不服本判決，應於判決送達後十日內，向本院提出上訴狀。
                                            書記官張金蘭
中    華    民    國      九十三      年      一      月      五      日
附錄本判決論罪科刑所依據之法條：
家庭暴力防治法第五十條。
違反法院依第十三條、第十五條所為之下列裁定者，為本法所稱之違反保護令罪，處
三年以下有期徒刑、拘役或科或併科新台幣十萬元以下罰金︰
一  禁止實施家庭暴力行為。
二  禁止直接或間接騷擾、接觸、通話或其他連絡行為。
三  命遷出住居所。
四  遠離住居所、工作場所、學校或其他特定場所。
五  命完成加害人處遇計畫：戒癮治療、精神治療、心理輔導或其他治療、輔導。
中華民國刑法第三百零五條
以加害生命、身體、自由、名譽、財產之事，恐嚇他人致生危害於安全者，處二年以
下有期徒刑、拘役或三百元以下罰金。
